【裁判字號】    98,消債抗,1
【裁判日期】    980107
【裁判案由】    清算事件
【裁判全文】
臺灣臺中地方法院民事裁定             98年度消債抗字第1號
抗  告  人  甲○○
上列抗告人因清算事件，對於民國97年11月26日本院97年度消債
清字第117號所為裁定提起抗告，本院裁定如下：
    主  文
抗告駁回。
抗告程序費用新臺幣壹仟元由抗告人負擔。
        理  由
一、按聲請更生或清算不合程式或不備其他要件者，法院應以裁
    定駁回之。但其情形可以補正者，法院應定期間先命補正，
    消費者債務清理條例條第8條定有明文。
二、抗告意旨略以：原法院不近人情，難道債務真的比人命重要
    ，輕易駁回案件，將會造成債清法施行崩潰，司法院推動立
    法的仁心盡付流水，抗告人之負債已超過資產甚多，有准許
    更生之必要，頃有類似案件認倘於原審有補正資料，即不應
    駁回聲請，法院應體察時代思潮，勿以其他無謂之理由駁回
    請求，銀行收取利息太高，難怪會發生倒債風險，緊縮債務
    清理，會把百姓逼上絕路，法院實在應有振勵人心的作為，
    以拯救這些悲苦的百姓；再臺灣彰化地方法院亦有法律意見
    ，認倘於法院駁回裁定送達前提出補正資料，仍應認抗告人
    已補正欠缺之資料；本件抗告人已於原裁定送達前提出所有
    補正資料，實不宜以此程序問題使抗告人喪失重生之機會等
    語。
三、經查，抗告人聲請本件清算，並未提出原裁定附表所示之事
    項，經原審於民國（下同）97年10月27日裁定命抗告人於15
    日內補正，該裁定已於同年10月30日送達抗告人，有送達證
    書在卷可憑，而抗告人逾期迄未補正完畢，原審乃於97年11
    月26日以逾期未補正而裁定駁回抗告人之清算聲請。雖抗告
    人於駁回裁定後97年12月1日提出補正資料，惟該補正確已
    逾期，且在裁定作成之後，揆之首揭規定，原審以裁定駁回
    抗告人之聲請，自屬有據。至最高法院92年4月1日92年度第
    6次民事庭會議決議雖認同院74年9月10日74年度第10次民事
    庭會議決定與民事訴訟法第238條規定不符而不再供參考，
    然此乃係針對民事訴訟法第238條所規定之裁定羈束力發生
    時點為論述，核與法院所為裁定合法與否之判斷無涉，故抗
    告人就此部分之主張，本院認尚難遽予採用。綜上，抗告意
    旨以上揭事由指摘原裁定不當，求予廢棄，為無理由，應予
    駁回。至於抗告人檢具事證後，仍得再依消費者債務清理條
    例再行聲請清算及保全處分，與本件抗告是否有據係屬二事
    ，附此敘明。
四、據上論結，本件抗告為無理由，依消費者債務清理條例第15
    條，民事訴訟法第495條之1第1項、第449條第1項、第95條
    、第78條，裁定如主文。
中    華    民    國    98    年    1     月    7     日
                  民事第四庭    審判長法  官  王  銘
                                      法  官  陳文燦
                                      法  官  王鏗普
上為正本係照原本作成。
本件不得再抗告。
中    華    民    國    98    年    1     月    7     日
                                      書記官


司法院資訊處製作；財團法人民間司法改革基金會備份。
